【裁判字號】    95,易,450
【裁判日期】    951031
【裁判案由】    竊盜等
【裁判全文】
臺灣基隆地方法院刑事判決               95年度易字第450號
公  訴  人  臺灣基隆地方法院檢察署檢察官
被      告  丙○○
                    （現另案羈押於臺灣基隆看守所）
上列被告因竊盜等案件，經檢察官提起公訴（95年度偵字第4222
號），被告為有罪之陳述，本院合議庭裁定由受命法官獨任以簡
式審判程序進行審理，並判決如下：
    主  文
丙○○無故侵入他人住宅，處拘役參拾日，如易科罰金，以新台
幣壹仟元折算壹日；又竊盜，處有期徒刑貳月，如易科罰金，以
新台幣壹仟元折算壹日；又以不正方法由自動付款設備取得他人
之物，處拘役伍拾日，如易科罰金，以新台幣壹仟元折算壹日，
扣案之提款明細表玖張，沒收。應執行有期徒刑貳月；拘役柒拾
日，如易科罰金，以新台幣壹仟元折算壹日，扣案之提款明細表
玖張，沒收。
    事  實
一、丙○○意圖為自己不法所有，於民國（下同）95年7月26日
    14時許，趁臺北縣雙溪鄉○○村○○路67號甲○○住處大門
    未鎖之際，擅自侵入該處二樓房間櫃子 (下稱犯罪事實1)
    ，竊取現金新台幣 (下同)5000 元及甲○○所有瑞芳地區農
    會帳號00000000000000號帳戶及雙溪郵局帳號000000000000
    00號帳戶之提款卡各1張得手 (下稱犯罪事實2)，再利用甲
    ○○寫在該等提款卡保護套上之密碼，於附表所示時間、地
    點，持該等提款卡至自動櫃員機，以擅自輸入提款卡密碼之
    不正方法，由自動付款設備之提款機領取附表所示帳戶內之
    金額，總計金額為457138元 (含手續費，下稱犯罪事實3)。
    嗣於95年8月7日甲○○發現提款卡遺失，至農會才發現存摺
    遭人盜領一空而報警處理，經警方調閱上開帳戶提款監視錄
    影資料查出上情，並於95年9月2日16時50分許，在丙○○位
    於台北縣雙溪鄉○○村○○路62之1號住處三樓房間，查獲
    甲○○所有瑞芳地區農會帳號00000000000000號帳戶及雙溪
    郵局帳號00000000000000號帳戶之提款卡各1張、提款明細
    表9張、提款時所穿著之紅深藍色鴨舌帽1頂、紅色襯杉、深
    藍色襯杉各1件、SPORT黑色側背包1個。
二、案經甲○○訴由臺北縣政府警察局瑞芳分局報告臺灣基隆地
    方法院檢察署檢察官偵查起訴偵辦。
    理  由
壹、程序事項
一、又本案被告所犯者非為死刑、無期徒刑、最輕本刑為3年以
    上有期徒刑之罪或高等法院管轄第一審案件，其於準備程序
    進行中，先就被訴事實為有罪之陳述，經告知其簡式審判程
    序之旨，並聽取公訴人、被告之意見後，本院業已依刑事訴
    訟法第273條之1第1項之規定，裁定由受命法官獨任以簡式
    審判程序進行本案之審理。
貳、實體事項
一、上揭事實，業據被告丙○○於警詢、檢察官偵查及本院審理
    時均供承不諱，核與被害人甲○○於警詢所指述情節大致相
    符，並經證人即被告之母親謝月嬌於警詢證述，在被告住處
    三樓房間內查獲甲○○所有瑞芳地區農會帳號000000000000
    00號帳戶及雙溪郵局帳號00000000000000號帳戶之提款卡各
    1張及提款機明細表9張，此有扣押物品目錄表足資佐證，此
    外，復有提款機監視器之監視錄影翻拍照片及上開帳戶存摺
    內頁交易明細表影本在卷可稽，核與被告自白事實相符。綜
    上所陳，本案事證明確，被告犯行堪可認定，應依法論科。
二、論罪科刑：
(一)、按刑法於94年2月2日修正公布，95年7月1日施行（下稱新法
    ；修正前刑法下稱舊法），新法第2條第1項之規定，係規範
    行為後法律變更所生新舊法律比較適用之準據法，於新法施
    行後，固應適用新法第2條第1項之規定，為「從舊從輕」之
    比較。惟本案被告之犯罪時間均為95年7月1日之後，斯時新
    法業已正式施行，核無新舊法比較適用之問題，應逕行適用
    行為時之新法。又依刑法施行法第1條之1之規定：「中華民
    國94年1月7日刑法修正施行後，刑法分則編所定罰金之貨幣
    單位為新臺幣。94年1月7日刑法修正時，刑法分則編未修正
    之條文定有罰金者，自94年1月7日刑法修正施行後，就其所
    定數額提高為三十倍。但72年6月26 日至94年1月7日新增或
    修正之條文，就其所定數額提高為三倍」，相關分則法律之
    罰金刑，自應依上開規定配合調整。據此，刑法第306條、
    第320條第1項之規定，因非屬72 年6月26日至94年1月7日所
    新增或修正之條文，應就其所定罰金數額提高為30倍，亦即
    為新臺幣9000元、15,000元以下罰金。
(二)、核被告於犯罪事實1所為，係犯刑法第306條第1項之罪；於
    犯罪事實2所為，係犯刑法第320條第1項之罪；於犯罪事實
    3所為，係犯刑法第339條之2第1項之罪。其所犯上開各罪間
    ，犯意各別，罪名互異，應分論併罰。本院審酌被告年輕力
    壯，不思憑藉己力循正當管道獲取財物，行竊他人財物，法
    治觀念顯有偏差，且其所為影響社會秩序，併其犯後坦承之
    態度等一切情狀，分別量處如主文所示之刑，並諭知易科罰
    金標準，並定其應執行之刑。
(三)、扣案之甲○○所有瑞芳地區農會帳號00000000000000號帳戶
    及雙溪郵局帳號00000000000000號帳戶之提款卡各1張，非
    屬被告所有；扣案之紅深藍色鴨舌帽1頂、紅色襯杉、深藍
    色襯杉各1件、SPORT黑色側背包1個，係被告犯罪所身著之
    物，均不宜宣告沒收。扣案之提款明細表，係犯罪所生之物
    ，屬被告所有，爰依刑法第38條第1項第3款，宣告沒收。
據上論斷，應依刑事訴訟法第273條之1第1項、第299條第1項前
段、刑法第306條第1項、第320條第1項、第339條之2第1項、第
41條第1項、第51條第6款、第38條第1項第3款，刑法施行法第1
條之1，判決如主文。
本案經檢察官乙○○到庭執行職務。
中    華    民    國    95    年    10    月  31    日
                  刑事第二庭法  官  陳伯厚
以上正本證明與原本無異。
對於本件判決如有不服，應於收受送達後10日內，向本院提出上
訴書狀，上訴於臺灣高等法院，並按他造當事人之人數附具繕本。
中    華    民    國    95    年    10    月  31    日
                            書記官  明祖斌
附錄論罪法條：
中華民國刑法第306條第1項
（侵入住居罪）
無故侵入他人住宅、建築物或附連圍繞之土地或船艦者，處 1 年
以下有期徒刑、拘役或 3 百元以下罰金。
中華民國刑法第320條第1項
（普通竊盜罪、竊佔罪）
意圖為自己或第三人不法之所有，而竊取他人之動產者，為竊盜罪
，處 5 年以下有期徒刑、拘役或 5 百元以下罰金。
中華民國刑法第339條之2第1項
（違法由自動付款設備取得他人之物之處罰）
意圖為自己或第三人不法之所有，以不正方法由自動付款設備取得
他人之物者，處 3 年以下有期徒刑、拘役或 1 萬元以下罰金。
附表：
┌──┬─────┬────┬───────────┬─────────┐
│編號│犯罪時間  │犯罪地點│遭盜領之帳戶          │遭盜領之金額      │
├──┼─────┼────┼───────────┼─────────┤
│1   │95年7月28 │基隆合作│雙溪郵局，帳號：      │20000元（存摺內頁 │
│    │日19 時18 │金    庫│00000000000000        │明細雖記載為20006 │
│    │分至19分  │        │                      │元，但其中6元係跨 │
│    │          │        │                      │行提款手續費。）  │
├──┼─────┼────┼───────────┼─────────┤
│2   │95年7月28 │基隆合作│雙溪郵局，帳號：      │20000元（存摺內頁 │
│    │日19 時18 │金    庫│00000000000000        │明細雖記載為20006 │
│    │分至19分  │        │                      │元，但其中6元係跨 │
│    │          │        │                      │行提款手續費。）  │
├──┼─────┼────┼───────────┼─────────┤
│3   │95年7月30 │基隆二信│雙溪郵局，帳號：      │20000元（存摺內頁 │
│    │日6時53分 │廟口分行│00000000000000        │明細雖記載為20006 │
│    │至54分    │        │                      │元，但其中6元係跨 │
│    │          │        │                      │行提款手續費。）  │
├──┼─────┼────┼───────────┼─────────┤
│4   │95年7月30 │基隆二信│雙溪郵局，帳號：      │19000元（存摺內頁 │
│    │日6時53分 │廟口分行│00000000000000        │明細雖記載為19006 │
│    │至54分    │        │                      │元，但其中6元係跨 │
│    │          │        │                      │行提款手續費。）  │
├──┼─────┼────┼───────────┼─────────┤
│5   │95年7月28 │國泰世華│瑞芳地區農會，帳號：  │20000元（存摺內頁 │
│    │日下午12時│銀行南港│00000000000000號      │明細雖記載為20006 │
│    │56分      │分行    │                      │元，但其中6元係跨 │
│    │          │        │                      │行提款手續費。）  │
├──┼─────┼────┼───────────┼─────────┤
│6   │95年7月28 │國泰世華│瑞芳地區農會，帳號：  │20000元（存摺內頁 │
│    │日下午12時│銀行南港│00000000000000號      │明細雖記載為20006 │
│    │57分      │分行    │                      │元，但其中6元係跨 │
│    │          │        │                      │行提款手續費。）  │
├──┼─────┼────┼───────────┼─────────┤
│7   │95年7月28 │基隆合作│瑞芳地區農會，帳號：  │20000元（存摺內頁 │
│    │日19時17分│金    庫│00000000000000號      │明細雖記載為20006 │
│    │          │        │                      │元，但其中6元係跨 │
│    │          │        │                      │行提款手續費。）  │
├──┼─────┼────┼───────────┼─────────┤
│8   │95年7月29 │基隆二信│瑞芳地區農會，帳號：  │20000元（存摺內頁 │
│    │日10時21分│廟口分行│00000000000000號      │明細雖記載為20006 │
│    │至22分    │        │                      │元，但其中6元係跨 │
│    │          │        │                      │行提款手續費。）  │
├──┼─────┼────┼───────────┼─────────┤
│9   │95年7月29 │基隆二信│瑞芳地區農會，帳號：  │20000元（存摺內頁 │
│    │日10時21分│廟口分行│00000000000000號      │明細雖記載為20006 │
│    │至22分    │        │                      │元，但其中6元係跨 │
│    │          │        │                      │行提款手續費。）  │
├──┼─────┼────┼───────────┼─────────┤
│10  │95年7月29 │基隆二信│瑞芳地區農會，帳號：  │20000元（存摺內頁 │
│    │日10時21分│廟口分行│00000000000000號      │明細雖記載為20006 │
│    │至22分    │        │                      │元，但其中6元係跨 │
│    │          │        │                      │行提款手續費。）  │
├──┼─────┼────┼───────────┼─────────┤
│11  │95年8月1日│基隆合作│瑞芳地區農會，帳號：  │20000元（存摺內頁 │
│    │15時29分至│金    庫│00000000000000號      │明細雖記載為20006 │
│    │31分      │        │                      │元，但其中6元係跨 │
│    │          │        │                      │行提款手續費。）  │
├──┼─────┼────┼───────────┼─────────┤
│12  │95年8月1日│基隆合作│瑞芳地區農會，帳號：  │20000元（存摺內頁 │
│    │15時29分至│金    庫│00000000000000號      │明細雖記載為20006 │
│    │31分      │        │                      │元，但其中6元係跨 │
│    │          │        │                      │行提款手續費。）  │
├──┼─────┼────┼───────────┼─────────┤
│13  │95年8月1日│基隆合作│瑞芳地區農會，帳號：  │20000元（存摺內頁 │
│    │15時29分至│金    庫│00000000000000號      │明細雖記載為20006 │
│    │31分      │        │                      │元，但其中6元係跨 │
│    │          │        │                      │行提款手續費。）  │
├──┼─────┼────┼───────────┼─────────┤
│14  │95年8月2日│基隆彰化│瑞芳地區農會，帳號：  │20000元（存摺內頁 │
│    │12時58分至│銀    行│00000000000000號      │明細雖記載為20006 │
│    │59分      │        │                      │元，但其中6元係跨 │
│    │          │        │                      │行提款手續費。）  │
├──┼─────┼────┼───────────┼─────────┤
│15  │95年8月2日│基隆彰化│瑞芳地區農會，帳號：  │20000元（存摺內頁 │
│    │12時58分至│銀    行│00000000000000號      │明細雖記載為20006 │
│    │59分      │        │                      │元，但其中6元係跨 │
│    │          │        │                      │行提款手續費。）  │
├──┼─────┼────┼───────────┼─────────┤
│16  │95年8月2日│基隆彰化│瑞芳地區農會，帳號：  │20000元（存摺內頁 │
│    │12時58分至│銀    行│00000000000000號      │明細雖記載為20006 │
│    │59分      │        │                      │元，但其中6元係跨 │
│    │          │        │                      │行提款手續費。）  │
├──┼─────┼────┼───────────┼─────────┤
│17  │95年8月4日│基隆二信│瑞芳地區農會，帳號：  │20000元（存摺內頁 │
│    │7時34分至 │廟口分行│00000000000000號      │明細雖記載為20006 │
│    │35分      │        │                      │元，但其中6元係跨 │
│    │          │        │                      │行提款手續費。）  │
├──┼─────┼────┼───────────┼─────────┤
│18  │95年8月4日│基隆二信│瑞芳地區農會，帳號：  │20000元（存摺內頁 │
│    │7時34分至 │廟口分行│00000000000000號      │明細雖記載為20006 │
│    │35分      │        │                      │元，但其中6元係跨 │
│    │          │        │                      │行提款手續費。）  │
├──┼─────┼────┼───────────┼─────────┤
│19  │95年8月4日│基隆二信│瑞芳地區農會，帳號：  │20000元（存摺內頁 │
│    │7時34分至 │廟口分行│00000000000000號      │明細雖記載為20006 │
│    │35分      │        │                      │元，但其中6元係跨 │
│    │          │        │                      │行提款手續費。）  │
├──┼─────┼────┼───────────┼─────────┤
│20  │95年8月6日│基隆彰化│瑞芳地區農會，帳號：  │20000元（存摺內頁 │
│    │12時38分至│銀    行│00000000000000號      │明細雖記載為20006 │
│    │39分      │        │                      │元，但其中6元係跨 │
│    │          │        │                      │行提款手續費。）  │
├──┼─────┼────┼───────────┼─────────┤
│21  │95年8月6日│基隆彰化│瑞芳地區農會，帳號：  │20000元（存摺內頁 │
│    │12時38分至│銀    行│00000000000000號      │明細雖記載為20006 │
│    │39分      │        │                      │元，但其中6元係跨 │
│    │          │        │                      │行提款手續費。）  │
├──┼─────┼────┼───────────┼─────────┤
│22  │95年8月6日│基隆彰化│瑞芳地區農會，帳號：  │20000元（存摺內頁 │
│    │12時38分至│銀    行│00000000000000號      │明細雖記載為20006 │
│    │39分      │        │                      │元，但其中6元係跨 │
│    │          │        │                      │行提款手續費。）  │
├──┼─────┼────┼───────────┼─────────┤
│23  │95年8月7日│基隆二信│瑞芳地區農會，帳號：  │18000元（存摺內頁 │
│    │7時35分   │廟口分行│00000000000000號      │明細雖記載為18006 │
│    │          │        │                      │元，但其中6元係跨 │
│    │          │        │                      │行提款手續費。）  │
└──┴─────┴────┴───────────┴─────────┘


司法院資訊處製作；財團法人民間司法改革基金會備份。
